臺灣臺北地方法院刑事判決            100年度審易字第440號
公  訴  人  臺灣臺北地方法院檢察署檢察官
被      告  張兆漢
上列被告因竊盜案件，經檢察官提起公訴（100 年度偵字第1457
0 號），被告於本院審理中，就被訴事實為有罪之陳述，經本院
告知簡式審判程序意旨，並聽取公訴人及被告之意見後，本院裁
定依簡式審判程序審理，判決如下：
    主  文
張兆漢攜帶兇器竊盜，共參罪，均累犯，各處有期徒刑玖月，未
扣案之鐵製中心衝壹具各沒收之。應執行有期徒刑壹年拾月，未
扣案之鐵製中心衝壹具沒收。
    事  實
一、張兆漢前因竊盜及槍砲等案件，經本院以88年度訴字第761
    號判決分別判處有期徒刑1 年6 月、5 年6 月及1 年6 月確
    定；又因毒品案件，經本院分以88年度易字第2845號及89年
    度北簡字第119 號判決判處有期徒刑7 月、2 月確定；再因
    槍砲案件，經臺灣臺東地方法院以91年度訴字第36號判決判
    處有期徒刑10月確定，上開案件後經減刑並定應執行有期徒
    刑7 年8 月15日（另含併科罰金），甫於民國96年8 月6 日
    縮刑期滿執行完畢。
二、張兆漢意圖為自己不法之所有，分別基於毀損他人車窗後行
    竊之犯意，而為下列之行為：
  (一)於100 年4 月20日凌晨2 時許，駕駛其所有車牌號碼AI-969
    0 號之自小客車，行經臺北市○○區○○路199 號前（第49
    號停車格），持其所有客觀上足以威脅人之生命、身體安全
    並可供兇器使用之鐵製「中心衝」1 具（未據扣案，無證據
    證明業已滅失）打破停放在該處公有停車格吳育昕所有之自
    小客車（車牌號碼：4432-YH 號）右前車窗而毀損之，再進
    入車內，竊取吳育昕所有之衛星導航機（序號1UD020231 ）
    及行車紀錄器各1 台，得手後並將之變賣得現花用殆盡。
  (二)於同日凌晨2 時許前後，在同上地點（第56號車格），持同
    1 具可供兇器使用之鐵製「中心衝」，打破停放在該處曾志
    偉所有之自用小客車（車牌號碼：0580-KZ 號）右前車窗而
    毀損之，再進入車內，竊取曾志偉所有之衛星導航機1 台（
    型號MIO-V765），得手後並將之變賣得財花用殆盡。
  (三)於同年6 月11日晚上某時，在同上地點（第34號車格），持
    同1 具可供兇器使用之鐵製「中心衝」，打破停放在該處張
    炳堯所有之自用小客車（車牌號碼：8538-WX 號）右前車窗
    而毀損之（毀損部分未據告訴），再進入車內，竊取張炳堯
    所有之行車紀錄器1 台，得手後並將之變賣得現花用殆盡。
三、嗣因吳育昕、曾志偉、張炳堯發現後分別報警處理，而為警
    調閱附近超商監視錄影畫面，並採集現場跡證，比對後始查
    知上情。
四、案經吳育昕、曾志偉、張炳堯分別訴由臺北市政府警察局萬
    華分局報請臺灣臺北地方法院檢察署檢察官偵查起訴。
    理  由
一、程序部分：本件被告張兆漢所犯係死刑、無期徒刑或最輕本
    刑為3 年以上有期徒刑以外之罪，其於審理中就被訴事實為
    有罪之陳述，經本院告知簡式審判程序之旨，並聽取當事人
    意見後，本院遂依刑事訴訟法第284 條之1 、第273 條之1
    第1 項規定裁定進行簡式審判程序，合先敘明。
二、上開事實，業據被告於本院100 年11月22日審理程序中坦承
    不諱，核與證人即被害人吳育昕、曾志偉、張炳堯於警詢中
    證述其等自小客車車窗遭破壞、車內財物失竊之情節相符，
    並有現場照片、監視器翻拍照片、現場勘察報告等件在卷可
    稽，是被告上開任意性之自白核與事實相符而可採信，本案
    事證明確，被告各該犯行堪以認定，自均應依法論科。
三、按刑法第321 條第1 項第3 款之攜帶兇器竊盜罪，係以行為
    人攜帶兇器竊盜為其加重條件，此所謂兇器，其種類並無限
    制，凡客觀上足對人之生命、身體、安全構成威脅，具有危
    險性之兇器均屬之，且祇須行竊時攜帶此種具有危險性之兇
    器為已足，並不以攜帶之初有行兇之意圖為必要（最高法院
    79年台上字第5253號判例參照）。核被告就事實欄二、(一)及
    (二)部分之所為，均係犯刑法第321 條第1 項第3 款之攜帶兇
    器竊盜罪及刑法第354 條之毀損罪；又核被告就事實欄二、
    (三)部分之所為，係犯刑法第321 條第1 項第3 款之攜帶兇器
    竊盜罪。被告就事實欄二、(一)及(二)部分，檢察官雖於起訴書
    所犯法條欄漏未記載被告涉犯毀損罪，然於犯罪事實欄業已
    明確述及，且經被害人吳育昕、曾志偉分別於警詢中依法提
    出告訴，是該部分犯罪事實業據起訴，且訴追條件完備，本
    院自得併予審究。被告該兩次於毀損他人車窗後均緊密實行
    竊取他人車內財物之犯行，依一般社會通念，二者顯然均係
    各基於同一行竊之犯罪計畫而為，自應認均係一行為觸犯數
    罪名之想像競合一罪關係，應從一重分別論以攜帶兇器竊盜
    罪。被告所犯上開加重竊盜罪共3 罪，犯意各別，行為時、
    地、被害人均不同，自應分論併罰。
四、又查被告前因竊盜及槍砲等案件，經本院以88年度訴字第76
    1 號判決分別判處有期徒刑1 年6 月、5 年6 月及1 年6 月
    確定；又因毒品案件，經本院分以88年度易字第2845號及89
    年度北簡字第119 號判決判處有期徒刑7 月、2 月確定；再
    因槍砲案件，經臺灣臺東地方法院以91年度訴字第36號判決
    判處有期徒刑10月確定，上開案件後經減刑並定應執行有期
    徒刑7 年8 月15日（另含併科罰金），於96年8 月6 日縮刑
    期滿執行完畢，此有臺灣高等法院被告前案紀錄表1 件附卷
    可參，其於5 年內故意再犯此3 件最重為有期徒刑以上之罪
    ，均為累犯，應依刑法第47條第1 項之規定各加重其刑。
五、爰審酌被告正值青壯，竟不思進取，多次恣意持工具毀窗後
    竊取他人車內財物，蔑視他人之財產權，對他人之人身安全
    造成潛在威脅，迄今又未能將行竊所得之物歸還予各該被害
    人，犯罪情節非輕，但終究犯後於本院坦承全部犯行，態度
    尚可，暨被告之素行、生活狀況、犯罪之動機、目的、手段
    、犯罪所生之危害、竊得之物價值高低等一切情狀，兼參酌
    公訴檢察官及被告就刑度當庭表示之意見，各量處如主文所
    示之刑，並定其應執行之刑如主文所示。
六、末未扣案之鐵製「中心衝」1 具，為被告所有，且係其3 度
    犯上開竊案所用之物，此業據被告供述甚詳，雖未據扣案，
    但無證據證明業已滅失，故併依刑法第38條第1 項第2 款之
    規定宣告沒收。
據上論斷，應依刑事訴訟法第284 條之1 、第273 條之1 第1 項
、第299 條第1 項前段，刑法第321 條第1 項第3 款、第354 條
、第55條、第51條第5 款、第47條第1 項、第38條第1 項第2 款
，判決如主文。
本案經檢察官葉雅婷到庭執行職務。
中    華    民    國   100    年    11    月    30    日
                  刑事第二十一庭  法  官  吳勇毅
上正本證明與原本無異。
如不服本判決應於收受送達後10日內向本院提出上訴書狀，並應
敘述具體理由；其未敘述上訴理由者，應於上訴期間屆滿後20日
內向本院補提理由書（均須按他造當事人之人數附繕本）「切勿
逕送上級法院」。告訴人或被害人如對於本判決不服者，應具備
理由請求檢察官上訴，其上訴期間之計算係以檢察官收受判決正
本之日期為準。
                                  書記官  游秀珠
中    華    民    國   100    年    12    月    1     日
附錄論罪科刑法條全文：
中華民國刑法第321條
（加重竊盜罪）
犯竊盜罪而有下列情形之一者，處6 月以上、5 年以下有期徒刑
，得併科新臺幣10萬元以下罰金：
一、侵入住宅或有人居住之建築物、船艦或隱匿其內而犯之者。
二、毀越門扇、牆垣或其他安全設備而犯之者。
三、攜帶兇器而犯之者。
四、結夥三人以上而犯之者。
五、乘火災、水災或其他災害之際而犯之者。
六、在車站、埠頭、航空站或其他供水、陸、空公眾運輸之舟、
    車、航空機內而犯之者。
前項之未遂犯罰之。
中華民國刑法第354條
（毀損器物罪）
毀棄、損壞前二條以外之他人之物或致令不堪用，足以生損害於
公眾或他人者，處2 年以下有期徒刑、拘役或5 百元以下罰金。